臺灣臺南地方法院臺南簡易庭民事判決
111年度南消小字第21號
原      告  尤良吉
被      告  臺南茁壯股份有限公司

法定代理人  郭為晟

訴訟代理人  呂仲平
上列當事人間請求損害賠償事件，本院於民國111年9月20日言詞
辯論終結，判決如下：
    主  文
原告之訴駁回。
訴訟費用新臺幣壹仟元由原告負擔。
    事實及理由
一、本件原告起訴主張：原告於民國111年5月19日因先前所購買
    GOGORO廠牌機車（下稱系爭機車）之皮帶斷裂而將系爭機車
    送至被告所屬臺南市東區崇德加盟服務中心（下稱系爭中心
    ）維修，惟被告於缺乏皮帶維修時，未立即向他處調取皮帶
    ，進行維修，致原告須將系爭機車拖吊至他處維修而支出道
    路救援費用新臺幣（下同）1,500元。為此，爰依民法第184
    條第1項前段規定，提起本訴等語。並聲明求為判決：被告
    應給付原告1,500元，及自民事起訴狀繕本送達被告之翌日
    起至清償日止，按週年利率5%計算之利息。
二、被告抗辯：被告僅負責維修等語。並聲明求為判決：原告之
    訴駁回。　　
三、得心證之理由：
　㈠按因故意或過失，不法侵害他人權利者，負損害賠償責任，
    民法第184條第1項前段定有明文。次按，侵權行為之成立，
    須有加害行為，所謂加害行為包括作為與不作為，其以不作
    為侵害他人之權益而成立侵權行為者，必以作為義務之存在
    為前提。在當事人間無一定之特殊關係之情形下，原則上固
    無防範損害發生之作為義務，惟如基於法令之規定，或依當
    事人契約之約定、服務關係（從事一定營業或專門職業之人
    ）、自己危險之前行為、公共秩序或善良風俗而有該作為義
    務者，亦可成立不作為之侵權行為（最高法院109年度台上
    字第1015號判決意旨參照）。　
　㈡再按，民法第184條第1項前段之規定，係以權利之侵害為侵
    權行為要件之一，非侵害既存法律體系所明認之權利，不構
    成民法第184條第1項前段所定之侵權行為（最高法院95年度
    台上字第395號判決意旨參照）；而純粹經濟上損失或純粹
    財產上損害，則非民法第184條第1項前段保護之客體（最高
    法院110年度台上字第843號判決意旨可參）。又按，所謂純
    粹經濟上損失，乃指獨立於人身或所有權之外而直接遭受財
    產上之不利益，而非因人身權或物權等既存法律體系所明認
    之權利被侵害而伴隨衍生之損害（最高法院102年度台上字
    第342號判決意旨、102年度台上字第1458號判決意旨、103
    年度台上字第178號判決足參）。
  ㈢查，本件原告主張其於111年5月19日，因先前所購買系爭機
    車之皮帶斷裂而將系爭機車送至系爭中心維修，惟被告於缺
    乏皮帶維修時，未立即向他處調取皮帶，進行維修，致原告
    須將系爭機車拖吊至他處維修而支出道路救援費用1,500元
    之事實，為被告於言詞辯論時所不爭執，依民事訴訟法第43
    6條之23準用同法第436條第2項，再準用同法第280條第1項
    規定，視同自認，原告主張之上開事實，自堪信為真正。
　㈣次查，被告於前揭時日，缺乏皮帶維修時，雖未立即向他處
    調取皮帶，進行維修，致原告須將系爭機車拖吊至他處維修
    而支出道路救援費用1,500元。惟查，兩造間本無一定之特
    殊關係，被告原則上並無防範損害發生之作為義務；而原告
    復未具體指出並舉證證明被告有何向他處調取皮帶，進行維
    修之作為義務，揆諸前揭說明，自難遽認被告於前揭時日，
    缺乏皮帶維修系爭機車時，未向他處調取皮帶，進行維修之
    不作為，屬於加害行為。況且，縱令被告於前揭時日，缺乏
    皮帶維修系爭機車時，未向他處調取皮帶，進行維修之不作
    為，屬於加害行為，被告未向他處調取皮帶，進行維修之不
    作為，在客觀上亦未侵害原告所享有、既存法律體系所明認
    之權利。何況，原告請求被告賠償之損害賠償，無非係因被
    告未向他處調取皮帶，進行維修之不作為，致原告因而支出
    之道路救援費用，該損害乃獨立於人身或所有權之外，直接
    遭受財產上之不利益，而非因人身權或物權等既存法律體系
    所明認之權利被侵害而伴隨衍生之損害，屬於學說上所稱之
    純粹經濟上損失或純粹財產上損害，揆諸前揭說明，亦不得
    依民法第184條第1項前段之規定，請求賠償。 
四、綜上所陳，原告主張依民法第184條第1項前段規定，請求被
    告給付1,500元及自民事起訴狀繕本送達被告之翌日起至清
    償日止，按週年利率5%計算之利息，為無理由，應予駁回。
五、本件事證已臻明確，兩造其餘攻擊防禦方法，經審酌與本院
    前揭判斷不生影響，均毋庸再予審酌，附此敘明。　　
六、據上論述，本件原告之訴為無理由，依民事訴訟法第436條
    之23、第436條第2項、第79條、第436條之19第1項，判決如
    主文。
中　　華　　民　　國　　111 　年　　10　　月　　20　　日
                  臺灣臺南地方法院臺南簡易庭
                          法  官  伍逸康
以上正本係照原本作成。　　　　　　　　　　　　　
如對本判決上訴，須於判決送達後20日內向本院提出上訴狀，並
須表明原判決所違背之法令及其具體內容與依訴訟資料可認為原
判決有違背法令之具體事實之上訴理由（均須按他造當事人之人
數附繕本）。　　　
中　　華　　民　　國　　111 　年　　10　　月　　20　　日
　　　　　　　　　　　　　書記官  康紀媛